---
title             : "这是标题"
shorttitle        : "这是页眉标题"

author: 
  - name          : "First Author"
    affiliation   : "1"
    corresponding : yes    # Define only one corresponding author
    address       : "Postal address"
    email         : "my@email.com"
    role:         # Contributorship roles (e.g., CRediT, https://casrai.org/credit/)
      - "Conceptualization"
      - "Writing - Original Draft Preparation"
      - "Writing - Review & Editing"
  - name          : "Ernst-August Doelle"
    affiliation   : "1,2"
    role:
      - "Writing - Review & Editing"
      - "Supervision"

affiliation:
  - id            : "1"
    institution   : "Wilhelm-Wundt-University"
  - id            : "2"
    institution   : "Konstanz Business School"

authornote: |
  author note here.

abstract: (ref:abstract)
  
keywords          : "bayesian; GLMM"
# wordcount         : "X"
floatsintext      : no
figurelist        : no
tablelist         : no
footnotelist      : no
linenumbers       : yes
mask              : no
draft             : no

header-includes:
  - |
    \makeatletter
    \renewcommand{\paragraph}{\@startsection{paragraph}{4}{\parindent}%
      {0\baselineskip \@plus 0.2ex \@minus 0.2ex}%
      {-1em}%
      {\normalfont\normalsize\bfseries\typesectitle}}
    
    \renewcommand{\subparagraph}[1]{\@startsection{subparagraph}{5}{1em}%
      {0\baselineskip \@plus 0.2ex \@minus 0.2ex}%
      {-\z@\relax}%
      {\normalfont\normalsize\bfseries\itshape\hspace{\parindent}{#1}\textit{\addperi}}{\relax}}
    \makeatother

zotero:
  library: BayesMultiTutorial-cn
  scannable_cite: false
  client: zotero
  author-in-text: false
  csl-style: apa
link-citations: yes
# pandoc-crosspref
tblLabels: arabic
equationNumberTeX: "公式"
eqnIndexTemplate: $$i$$
secPrefix: ""
figPrefix: 
  - "图"
  - "图"
tblPrefix: 
  - "表"
  - "表"
eqnPrefix: 
  - "公式"
  - "公式"

citeproc: no
pandoc-crossref: yes
linkReferences: true
nameInLink: true

csl: "`r system.file('rmd', 'apa7.csl', package = 'papaja')`"
documentclass: "apa7"
classoptions: doc
output: 
  html_document:
    #code_folding: hide
    number_sections: yes
    toc: yes
    toc_depth: 4
    toc_float: yes
  papaja::apa6_docx:
    pandoc_args: [
    "--lua-filter=zotero.lua",
    "-Fpandoc-crossref"
    ]
    keep_md: true
---

```{r setup, include = FALSE}
library("papaja")
```

(ref:abstract) 这是摘要。


# 引入

近年来，心理学研究所使用的统计方法日渐丰富。随着新的统计方法的推广与普及，心理学研究者逐渐意识到了一些传统统计方法的局限性。 
重复测量方法分析，作为心理学实验中最常用的统计方法之一，也不例外。例如，重复测量方差分析通常只是对各个条件的均值进行分析，而忽略了这些均值的不确定性（uncertianty）。
其次，重复测量方法分析一般只能包含一个随机因素（例如，被试或刺激材料），而无法同时考虑多个随机因素；且它无法处理实验数据的复杂层级结构，比如对实验难度的操作嵌套于被试只内，而被试又嵌套于不同的实验组中。
此外，重复测量方差分析在处理条件均值的缺失时，通常只能删除该被试的所有数据，这会进一步造成数据的流失甚至可能会导致有偏差的估计。

相比之下，线性混合效应模型（Linear Mixed-effects Model, LMM），亦称多水平模型（Multilevel Model）或层级模型（Hierarchical Model）可以更好地处理这些问题。
例如，混合模型可以利用试次水平的数据考虑各个条件均值的不确定性，变量间可能存在的相互依存关系，以及数据中的层级结构，从而能够更好地处理数据缺失，提供更准确的估计和更高的统计检验力 [@tuerlinckx2006]。
随着统计工具（比如 R 语言）的成熟，在心理学研究中使用混合效应模型来拟合数据已经不再困难。
Bono 等 [-@bono2021] 最近的系统性综述发现，在心理学领域使用线性混合效应模型的研究已经越来越多。随着混合效应模型的应用场景逐渐丰富，以及模型的复杂程度日渐提升，贝叶斯（Bayesian）混合效应模型也因贝叶斯数据分析的独特优势受到了越来越多研究者的关注 [@sorensen2016] [@burkner2017] 。
首先，与频率论（Frequentist）相比，贝叶斯方法可以提供更直观的参数估计。贝叶斯分析的可信区间（credible interval）描述了各个参数值的合理性，即哪个参数值更可能是真值，且该区间的系数（例如95%）表示该区间包含真值的可能性。而这些通常被误认为是频率论置信区间（confidence interval）的属性 [@morey2016]。
其次，与频率论不同，贝叶斯分析可以为虚无假设（null hypothesis）提供直接的证据。例如，贝叶斯因子（Bayes factor）可以直观地描述在备择假设和虚无假设的基础上观测到当前数据可能性（likelihood）的比值 [@schmalz2021a]（详见顾昕，本期）。
再次，当混合效应模型试图包含复杂的随机效应结构时，基于频率论的模型通常难以收敛，或是对效应之间的相关性给出错误的估计 [@matuschek2017]。相比之下，基于贝叶斯的模型能够更好的处理这些复杂的随机效应结构 [@sorensen2016]。
此外，贝叶斯方法为混合效应模型中多重比较问题提供了一个更加自然的解决方案 [@gelman2013]。
最后，贝叶斯分析可以整合研究者的先验知识，从而提供更合理的参数估计。比如，研究者可以根据以往研究的效应量为当前混合效应模型设定先验分布。

鉴于贝叶斯混合模型的诸多优势，本文致力于向读者提供一个易于理解和上手的教程。本文主要包括如下几个部分：
我们首先介绍混合模型和贝叶斯统计的相关基本概念与原理。
接下来，我们将借助模拟数据讨论如何使用统计编程语言 R的 brms包来进行贝叶斯混合模型的数据分析，以及如何报告结果。
最后，我们将总结模型拟合过程中的常见问题，并对其应用进行展望。

```{r 第一部分, child="text_content/main_content.Rmd"}
```

```{r 第二部分}
```



\newpage

# References


