---
title: "simulation_for_linear_mixed_model"
author: "Xiujuan Wen"
date: '2022-07-25'
output:
  word_document:
    toc: yes
    toc_depth: '4'
  html_document:
    #code_folding: hide
    number_sections: yes
    toc: yes
    toc_depth: 4
    toc_float: yes
csl: apa.csl
bibliography: BLMM_Ref.bib
---
```{r setup, include=FALSE}
knitr::opts_chunk$set(echo = TRUE)
library(rbbt)
#加载需要使用的R包
if (!require(tidyverse)) {library(tidyverse)}
if (!require(faux)) {library(faux)}
if (!require(brms)) {library(brms)}
if (!require(bayesplot)) {library(bayesplot)}
if (!require(emmeans)) {library(emmeans)}
if (!require(tidybayes)) {library(tidybayes)}
set.seed(2022)
```
# 假定的心理学实验设计
我们模拟一个实验设计。实验的目的是探究抑郁症患者观看不同类型图片下对晚期正电位（late positive potentials, LPP）的影响。首先我们招募抑郁症患者和健康对照组各30人，然后选取正性图片和负性图片各30张，作为刺激变量，对被试进行测试，同时记录其脑电的变化。在实验中主要观察LPP的变化。在数据生成中我们将采用 @lisaFauxSimulationFactorial2021 的R包进行混合实验设计数据的生成。开始之前我们先设置一些参数的真实值，以便后续的模型拟合结果对照预设的参数真实值。在起始阶段先设置固定效应，将图片的类型编码(contrast-coded)成-0.5和0.5(负性类型图片编码成-0.5，正性图片编码成0.5)。

```{r}
#生成假定实验的条件的数据矩阵
df_simu <- add_random(subj = 60) %>%
  add_random(trial = 30, .nested_in = "subj") %>% 
  add_within("subj", type_of_picture = c("negative","positive")) %>%
  add_between("subj",Groups = c("depression", "control")) %>%
  add_contrast("type_of_picture", "anova", add_cols = TRUE, colnames = "type") %>%
  add_contrast("Groups", "anova", add_cols = TRUE, colnames = "Group")
#接着设置固定效应值，并生成固定效应的总值。
subj_n = 60   # 被试数,抑郁患者组30人，健康控制组30人
b0 = 2.5      # 截距 (所有条件的均值)
b1 = 4.2      # 图片类型的固定效应 (主效应)
b2 = 4.5      # 组别的固定效应 (主效应)
b3 = 2.4      # 图片类型与组别的交互作用
fixed_true=c(b0,b2,b1,b3) 
#设置随机效应，并生成随机效应的总值。
u0s = 0.01      # 被试的随机截距值
u1s = 0.01      # 被试的随机斜率值 (图片类型)
u_sd_subj_true=c(u0s,u1s)

df_simu <- df_simu %>%
  # 添加关于被试的随机截距
  add_ranef("subj", u0s = 0.01) %>%
  # 添加关于被试的随机斜率 (图片类型)
  add_ranef(c("subj","type"), u1s = 0.01) %>%
  # 添加观察值的误差项
  add_ranef(sigma = 0.1)
#最后根据设置的固定效应和随机效应参数值，生成因变量。
df_simu <- df_simu %>%
  mutate(LPP = (b0+u0s) + (b1+u1s) * type + b2 * Group + b3*type*Group + sigma)
head(df_simu,10) #查看生成的数据矩阵
```
# 数据分析
接下来对数据进行建构贝叶斯线性混合模型。在这部分将使用brms的R包 @burknerBrmsPackageBayesian2017a进行分析。brms目前常用贝叶斯模型分析之中 @burknerBayesianDistributionalNonLinear @burknerAdvancedBayesianMultilevel2017;  @ladislasIntroductionBayesianMultilevel2019;  @vasishthBayesianDataAnalysis2018。关于brms包的更多详细内容可以见以下的网址https://paul-buerkner.github.io/brms/。
为了更好地理解贝叶斯混合线性模型，首先我们建立只有固定效应的模型。这里的实验数据的先验将采用brms包自带的默认先验设置。如果不是特别清楚data参数后面的参数设置，可以选用默认设置，示例代码拟合的是高斯模型。summary可以帮助我们展示模型拟合后的参数情况。plot可以显示模型拟合后的参数的分布情况以及mcmc的抽样情况。在模型拟合的数据中如果Rhat>1.01说明模型的收敛情况并不理想，Rhat<=1.01说明模型的收敛情况较好。
```{r}
prior = c(
                  prior(normal(0, 5), class = Intercept),
                  prior(normal(0, 5), class = b),
                  prior(normal(0, 5), class = sigma),
                  prior(normal(0, 2), class = sd),
                  prior(lkj(2), class = cor)
                )
model_1 <- brm(LPP ~ Group * type, 
               data = df_simu,
               family="gaussian",
               cores = 4,
               chains = 4,
               warmup = 2000,
               iter = 10000,
               sample_prior ="yes")
summary(model_1)#查看参数情况
plot(model_1)#查看每个参数的分布和抽样情况
```

以上的代码只是加入了组别和图片类型的变量，如果我们想更好地了解这两个因素的交互效应可以采用下面的代码。
紧接着接下来在后面的模型中加入一些随机截距。
```{r}
model_2 <- brm(LPP ~ Group * type + (1 |subj), 
               data = df_simu,
               family="gaussian",
               cores = 4,
               chains = 4,
               warmup =2000,
               iter = 10000,
               sample_prior ="yes")
summary(model_2)
plot(model_2)
```

在前面的代码基础之上加上随机斜率。探究在不同被试下图片类型对LPP波幅的影响。
```{r}
model_3 <- brm(LPP ~ Group * type + (1 + type | subj), 
               data = df_simu,
               family="gaussian",
               cores = 4,
               chains = 4,
               warmup =2000,
               iter = 10000,
               sample_prior ="yes",
               prior=prior)
summary(model_3)
plot(model_3)
plot(model_3, variable = "^b", regex = TRUE)
conditional_effects(model_3)#
pos<- posterior::as_draws_matrix(model_3)
```
至此我们已经完成了线性混合模型的建构。

# 模型拟合效果与真实值比较
在这部分，我们验证一下模型拟合效果，将模型拟合参数与预设的参数真实值之间进行对比。
```{r}
#比较固定效应中各参数与之前设置的总体参数（真实值）之间的比较。
as.data.frame(model_3) %>%
  select(starts_with("b_")) %>%
  mcmc_recover_hist(true = fixed_true) 
#比较预设的被试随机效应总体参数(即真实值)和拟合的被试的随机效应的估计参数。
as.data.frame(model_3) %>%
  select(starts_with("sd_subj")) %>%
  mcmc_recover_hist(true = u_sd_subj_true) 
```
从以上的图来看，还是比较模型拟合的参数的分布还是包含预设值的。不过对于研究者来说，更重要的还是想比较组间差异，两组之间的LPP波幅是否存在显著性的差异。我们可以通过贝叶斯因子（Bayesian factor,BF）对模型拟合的一些参数进行比较 @heckReviewApplicationsBayes2022;  @schadWorkflowTechniquesRobust2022;  @wagenmakersBayesianHypothesisTesting2010，从而更好地观察两个组有关自变量因素是否存在差异，这样更能够解释两组之间是否存在差异。

# 组间差异以及组内差异的比较
研究中通常需要比较组间差异亦或者组内各条件的差异。使用贝叶斯模型进行组间或者组内条件比较时需要注意，在贝叶斯混合线性模型中，一般可以将组间条件和组内条件的参数纳入，从而比较组间因素与组内因素相关的参数。首先我们可以检验差值分布（difference distribution）的95%最高后验密度（highest posterior density）或者可信区间是否包含0进行判断参数在组间或者组内是否有显著性差异。如果0在95%区间之外，即这可以认为存在差异。需要注意的是，在论文写作中我们需要报告各参数的95%置信区间。
```{r}
#组间比较
samp1 <- model_3 %>%
  emmeans("Group", by = "type") %>% 
  pairs %>% 
  gather_emmeans_draws()
samp1 %>% 
  median_hdi()
#组内比较
samp1 <- model_3 %>%
  emmeans("type", by = "Group") %>% 
  pairs %>% 
  gather_emmeans_draws()
samp1 %>% 
  median_hdi()
```
从表中得知，在两组比较中，我们会发现，抑郁症患者组和健康对照组在两种刺激条件下的置信区间不包括0。这说明两组在之间有显著的差异性。在抑郁症患者组和健康对照组beta(type)置信区间都不包含0，说明抑郁症患者和健康对照组中正性图片和负性图片下存在显著性的差异。

虽然比较最高后验密度以及95%的可信区间，是目前比较推荐采用的方法，但是对于习惯使用p值的研究者们来说，这似乎并不受欢迎。在心理学研究中，许多贝叶斯统计的支持者主张使用贝叶斯因子进行假设检验 @rouderBayesianInferencePsychology2018。在以下的代码中我们将采用贝叶斯因子对组间差异以及组内差异进行检验。可以使用brms的hypothesis函数进行假设检验，并从中提取出贝叶斯因子。
```{r}
#组内比较?
n=hypothesis(model_3,"type=0")
n$hypothesis$Evid.Ratio
n
plot(n)

#组间比较?
m=hypothesis(model_3,"Group=0")
m$hypothesis$Evid.Ratio
m
plot(m)
```
通过hypothesis$Evid.Ratio，我们可以得到BF01，而BF10=1/BF01，而在beta（Group）以及beta（type）中，BF01>0且<1，则BF10则趋于无穷大，这表明越支持备择假设，说明在组间和组内都存在显著的差异。

# 模型比较
在数据处理中，我们纳入不同的参数，建立不同的贝叶斯混合线性模型。如何判断构建的哪种模型比较好，这便需要进行模型比较了。在贝叶斯分析中，常用LOOIC指标进行判断 @vehtariPracticalBayesianModel2017。在brms的R包中，我们可以采用loo函数进行计算LOOIC。数值越小，代表模型拟合度更佳。
```{r}
loo_compare(loo(model_1),loo(model_2),loo(model_3))
```

# 缺失值处理
由于实验操作过程中难免会出现失误，可能最后数据中难免出现缺失值。最简单的解决方法无非是将缺失的地方进行删除，但是如果该数值并不是完全随机缺失的，这就可能导致数据分析中出现偏差。一般可以采用两种方法处理缺失值。一是在模型拟合之前将缺失值进行多重插值；二是在模型拟合过程中进行动态地进行缺失值的多重插值。这个可以采用mi函数进行多重插值。更多详细内容可以参考https://cran.r-project.org/web/packages/brms/vignettes/brms_missings.html 。


# 参考文献




